Minutes et répertoires du notaire Claude BOUCOT, 4 août 1614 - 16 décembre 1648 (étude VI)
Archives nationales
Minutes et répertoires du notaire Claude BOUCOT (étude VI)
4 août 1614 - 16 décembre 1648
MC/ET/VI/183 - MC/ET/VI/271, MC/RE/VI/1
Etude VI; Boucot, Claude
Archives nationales de France
Minutes et répertoires: la loi 2008-696 du 15 juillet 2008 relative aux archives a fixé à 75 ans à compter de la date de l'acte, ou à 25 ans à compter de la date du décès de l'intéressé si ce délai est plus bref, le délai de communication des minutes et répertoires des notaires; ce délai est porté à 100 ans à compter de la date de l'acte si le document se rapporte à un mineur (code du Patrimoine, articles L213-2, 4e d et 5e).
Autres documents de l'étude (dossiers de clients, comptabilité...): s'agissant d'archives privées, ces documents sont communicables selon les modalités fixées par le déposant ou le donateur.
Certains documents ne sont pas accessibles en raison de leur mauvais état de conservation.
Versement
Accès aux instruments de recherche de tous les notaires de l’étude VI
Archives de l'étude VI
- Minutes de Claude BOUCOT, août 1614 - 28 juin 1655; MC/ET/VI/183 - MC/ET/VI/271
  - Minutes. 1614, août - 1614, décembre, août 1614 - décembre 1614; MC/ET/VI/183
    Informations complémentaires:
    Informations concernant le classement:
    Le niveau inférieur de description, quand il existe, correspond aux minutes d'actes. Toutes les minutes ne sont pas forcément décrites une à une. Les descriptions de ces minutes sont plus ou moins détaillées.
  - Minutes. 1615, MC/ET/VI/184; registre
    En tête, répertoire chronologique des actes inséré.
  - Minutes. 1616, MC/ET/VI/185; registre
    - Marché entre Nicolas Guillain, (1) dit de Cambrai, maître sculpteur et peintre, et François Pot, chevalier des ordres du roi, grand maître des cérémonies de France, porte-cornette blanche de Sa Majesté, seigneur de Rhodes, Mondon et autres lieux, demeurant à Mennetou-Salon, (2) logé en la maison de M. de Menchel, son beau-frère, quai des Augustins, paroisse Saint-André-des-Arts, pour une tombe de marbre noir de 6 pieds de long, 3 pieds de large et 5 pouces d'épaisseur, sur laquelle il faudra graver une épitaphe qui sera remise au sculpteur. Au-dessus de l'épitaphe seront gravées les armes de Guillaume Pot, chevalier des ordres du roi, grand maître des cérémonies de France, porte-cornette blanche du roi, seigneur de Rhodes, et les deux ordres du roi. Au-dessous seront gravées les armes mi-parties dudit seigneur et de sa femme., 27 octobre 1616; MC/ET/VI/185
      La pierre devra être conduite à Bourges, au couvent des Augustins, dans les trois semaines. Le marché est fait moyennant la somme de 300 livres; le sculpteur a reçu 150 livres à la commande..
      Compléments de description: (1) Il signe Nicolas de Cambray. (2) Mennetou-Salon, cant. Saint-Martin d'Auxigny, arr. Bourges, Cher..
      Précisions sur les lieux: Bourges (Cher)--Augustins (couvent des)
      Origine de l'information:
      Documents du Minutier central concernant les peintres, sculpteurs et graveurs au XVIIe siècle (1600-1650) [études I à X, 1955 actes], par Marie-Antoinette Fleury, tome I, Paris, S.E.V.P.E.N, 1969, p. 284 (instrument de recherche imprimé dématérialisé, certaines notices sont plus détaillées dans la version intégrale accessible en ligne par la rubrique 'Autres instruments de recherche', voir contexte dans le Plan d’orientation général - Notaires de Paris, guides thématiques du Minutier).
      Date de révision: 2010
      Date de création de la notice: 2007
      Documents du Minutier central concernant les peintres, sculpteurs et graveurs au XVIIe siècle (1600-1650), par Marie-Antoinette Fleury, tome I, Paris, S.E.V.P.E.N, 1969, LXXXIV-974 p.
      marché; Bourges (Cher); Augustins (quai des); Saint-André-des-Arts (paroisse); Saint-Martin-d'Auxigny (Cher); Cambray, Nicolas de; Guillain dit de Cambrai, Nicolas; Menchel M.de; Pot, François; Pot, Guillaume; grand officier de la maison du roi (Ancien Régime); peintre; officier (armée); sculpteur
  - Minutes. 1617, MC/ET/VI/186; registre
  - Minutes. 1618, MC/ET/VI/187; registre
    - Procuration donnée par Jean Chaillou, peintre, demeurant rue Galande, à Gilles Fontenetz-Chastignaire, notaire royal au Lude, en Anjou, pour le rachat et l'amortissement d'une rente de 8 livres tournois à lui due par François Camuzet, tailleur d'habits, et d'une autre rente de 4 livres, à lui due par Mathurine Chaillou, sa soeur., 2 janvier 1618; MC/ET/VI/187
      Documents du Minutier central concernant les peintres, sculpteurs et graveurs au XVIIe siècle (1600-1650) [études I à X, 1955 actes], par Marie-Antoinette Fleury, tome I, Paris, S.E.V.P.E.N, 1969, p. 118 (instrument de recherche imprimé dématérialisé, certaines notices sont plus détaillées dans la version intégrale accessible en ligne par la rubrique 'Autres instruments de recherche', voir contexte dans le Plan d’orientation général - Notaires de Paris, guides thématiques du Minutier).
      procuration; Le Lude (Sarthe); Galande (rue); Camuzet, François; Chaillou, Jean; Chaillou, Mathurine; Fontenetz-Chastignaire, Gilles; notaire; peintre; tailleur d'habits
    - Vente par Simon Leriche, boulanger à Châtillon, près Bagneux, à Richard Bourgeois, notaire au Châtelet, demeurant rue Saint-Séverin, d'un arpent de vigne en cinq pièces, moyennant 160 l., 10 janvier 1618; MC/ET/VI/187
      Notaires des XVIe-XVIIIe siècles (4153 actes), par Claire Béchu, Catherine Grodecki, Marie-Antoinette Fleury, Madeleine Jurgens, Marie-Françoise Limon-Bonnet, Pierre-Yves Louis, Xenia Pamfilova, Isabelle Pebay, v. 1950, 1986-1994 (fichier papier entièrement dématérialisé; voir contexte dans le Plan d’orientation général - Notaires de Paris, guides thématiques du Minutier).
      Date de création de la notice: 2004
      acte de vente; Bagneux (Hauts-de-Seine); Châtillon (Hauts-de-Seine); Saint-Séverin (rue); Bourgeois, Richard; Leriche, Simon; boulanger; notaire
    - Marché aux termes duquel Jean Legay, maître charpentier, demeurant au faubourg Saint-Jacques, paroisse Saint-Benoît, promet à Gilles Hardel, maître joueur d'instruments, demeurant rue de la Vieille-Draperie, de lui fournir le bois nécessaire à une maison que Hardel fait construire près la porte Saint-Michel et d'exécuter le travail moyennant 284 livres par cent de bois employé., 26 avril 1618; MC/ET/VI/187
      Documents du Minutier central concernant l'histoire de la musique (1600-1650), par Madeleine Jurgens, tome I [études I à X, 1763 actes], Paris, Archives nationales, 1967, p. 744 (instrument de recherche imprimé dématérialisé, certaines notices sont plus détaillées dans la version intégrale accessible en ligne par la rubrique 'Autres instruments de recherche', voir contexte dans le Plan d’orientation général - Notaires de Paris, guides thématiques du Minutier).
      Date de révision: 2011
      Date de création de la notice: 2009
      Documents du Minutier central concernant l'histoire de la musique (1600-1650), par Madeleine Jurgens, tome I, Paris, Archives nationales, 1967, XVI-1054 p.
      Legay, Jean; Hardel, Gilles
    - Marché pour la conduite de prisonniers condamnés aux galères par des hommes armés de carabines au service du Roi., 26 juin 1618; MC/ET/VI/187
      Fichier dit 'général' XVIIe-XVIIIe siècles, par le personnel du Minutier, 1954-1999 ( fichier papier entièrement dématérialisé; voir contexte dans le Plan d’orientation général - Notaires de Paris, guides thématiques du Minutier).
      Date de révision: 2011-2012
      Date de création de la notice: 2010
      marché
    - Marché pour une tapisserie d'Aubusson en la première chambre des enquêtes de la cour du Parlement au Palais, 18 décembre 1618; MC/ET/VI/187
      Artisans XVIIe, par M. Jurgens, M.A. Fleury, R. Gourmelon et le personnel du Minutier central, 1954-1996 (fichier papier entièrement dématérialisé; voir contexte dans le Plan d’orientation général - Notaires de Paris, guides thématiques du Minutier).
  - Minutes. 1619, MC/ET/VI/188; registre
    - Accord entre Jean Godart, professeur de mathématiques, demeurant place Royale, en son nom et comme procureur de Zdenco, baron de Calobrat, chevalier de l'ordre de Saint-Jacques, d'une part, et Marie de Vendeuil, veuve de Grégoire Roze, maître joueur d'instruments, demeurant rue Galande, stipulant pour Marie Roze, sa fille, d'autre part, aux termes duquel l'enfant entre au service de Francisca Derrojas, épouse du baron pendant six années. Celle-ci l'entretiendra de toutes ses nécessités, lui enseignera 'tous les petits exercices que ladicte dame a jà faict commencé à apprendre' et la rendra habillée de neuf avec 600 livres pour aider à la marier. L'enfant ne sera pas emmenée hors de France à peine de 4.000 livres d'amende., 9 février 1619; MC/ET/VI/188
      Documents du Minutier central concernant l'histoire de la musique (1600-1650), par Madeleine Jurgens, tome I [études I à X, 1763 actes], Paris, Archives nationales, 1967, p. 604 (instrument de recherche imprimé dématérialisé, certaines notices sont plus détaillées dans la version intégrale accessible en ligne par la rubrique 'Autres instruments de recherche', voir contexte dans le Plan d’orientation général - Notaires de Paris, guides thématiques du Minutier).
      Godart, Jean; Vendeuil, Marie de; Roze, Grégoire; Roze, Marie
    - Vente par Suzanne Tonnellier, veuve de Gabriel Tavernier, marchand et graveur en taille douce, demeurant sur le pont Marchand, à Melchior Tavernier, graveur et imprimeur du roi, son fils, demeurant avec elle, de la moitié et d'un cinquième en l'autre moitié, d'une loge située dans la halle de la foire Saint-Germain, tenant au grand pignon de l'abbaye, sur la première travée., 30 avril 1619; MC/ET/VI/188
      Cette vente faite à la charge d'acquitter le cens et rente de 6 livres 5 sols à la princesse de Conti dans la censive de laquelle elle se trouve, et moyennant 600 livres tournois. Et bail pour 9 ans aux noms de ses enfants mineurs, des trois cinquièmes restant de ladite loge moyennant un loyer annuel de 20 livres tournois..
      A la suite:.
      - Du même jour. - Vente par la même au même des meubles et marchandises qui sont dans la maison où ils demeurent, et également de toutes les créances, qui lui appartiennent d'après l'inventaire qu'elle a fait dresser après le décès de Gabriel Tavernier, son mari, le 23 février 1607, (1) moyennant 900 livres tournois, dont 300 livres payées comptant, et à la charge des dettes..
      - Du même jour. - Transport par la même au même du bail à elle concédé par arrêt de la cour du parlement du 7 décembre 1615, de la maison où elle demeure sur ledit pont, à l'enseigne de la 'Huppe'..
      Compléments de description: (1) Reçu par Berthou. Les minutes de ce notaire ne sont conservées qu'à partir de 1623.
      Précisions sur les lieux: Paris--Marchands (pont aux, enseigne de la Hupe); Paris--Saint-Germain (foire, loge)
      Documents du Minutier central concernant les peintres, sculpteurs et graveurs au XVIIe siècle (1600-1650) [études I à X, 1955 actes], par Marie-Antoinette Fleury, tome I, Paris, S.E.V.P.E.N, 1969, p. 650 (instrument de recherche imprimé dématérialisé, certaines notices sont plus détaillées dans la version intégrale accessible en ligne par la rubrique 'Autres instruments de recherche', voir contexte dans le Plan d’orientation général - Notaires de Paris, guides thématiques du Minutier).
      acte de vente; Hure (enseigne de la); Marchands (pont aux); Saint-Germain (foire); Conti, Louise Marguerite de Lorraine (1574-1631, princesse de); Tavernier, Gabriel; Tavernier, Melchior (1594-1665); Tonnellier, Suzanne; graveur; imprimeur; commerçant
    - TAVERNIER (Melchior) Graveur et imprimeur du Roi, fils de défunt Gabriel TAVERNIER, graveur en taille douce et de Suzanne TONNELIER, demeurant au Pont Marchand. § Vente de marchandises, et vente de boutique à la Foire Saint-Germain par Suzanne TONNELIER à. .. et cession du bail de la maison de la Huppe sur le Pont Marchand (3 actes), 30 avril 1619; MC/ET/VI/188
      acte de vente; bail; Tavernier, Gabriel (1520?-1616); Tonnelier, Suzanne; Tavernier, Melchior (1594-1665)
  - Minutes. 1620, MC/ET/VI/189; registre
    - LARGENTIER (Nicolas), 17 janvier 1601 - 18 janvier 1601; MC/ET/VI/189
      Largentier, Nicolas, seigneur de Vaucemain
    - VANELLY (Jehan) marchand lucquois § Quittance à Jehan VANELLY, 8 février 1601; MC/ET/VI/189
      quittance; Lucques (Italie); Vanelly, Jehan
    - LE TEXIER (Jeanne) fille de défunt Jean LE TEXIER, écuyer et de Jeanne SAVARI, demeurant ordinairement à Guérande en Bretagne § Mariage de Pierre de GRANNON, écuyer, pourvoyeur de la Grande fauconnerie du Roi, et de Jeanne LE TEXIER, 21 avril 1620; MC/ET/VI/189
      contrat de mariage; Le Texier, Jeanne
    - Mariage de Pierre de Grannon,écuyer pourvoyeur d'oiseaux et faucons de la Grande faucaunnerie du Roi, consul pour Sa Majesté au royaume de Candie, natif de Lyon, fils de défunts Octavien de Grannon, marchand de Lyon et de Vivier Risse § Mariage de Pierre de GRANNON et de Jeanne LE TEXIER, 21 avril 1620; MC/ET/VI/189
      contrat de mariage; Grannon, Pierre de
    - SAGE-FEMME (apprentissage) § Promesse par Marie de HEUQUEVILLE, maîtresse sage-femme, demeurant à l'Hôtel-Dieu, à Perrine HAVARD, femme de Jacques PERDREAU, maître des Petites Ecoles, demeurant rue Percée, paroisse Saint-Séverin, de lui enseigner le métier de sage-femme moyennant 75 livres., 20 août 1620; MC/ET/VI/189
    - Constitution avec certificat de Claude Boucot, notaire au Châtelet, demeurant rue Saint-Séverin, joint., 22 août 1620; MC/ET/VI/189
      constitution de rente; Saint-Séverin (rue); Boucot, Claude; notaire
    - Quittance de maçonnerie et réparation d'un mur mitoyen d'une maison dont Germain Tronson, notaire au Châtelet, est en partie propriétaire., 28 novembre 1620; MC/ET/VI/189
      Date de création de la notice: 2006
      quittance; Tronson, Germain (15..-1657); notaire
    - Contrat de mariage entre Jean Richome, compagnon peintre, âgé de trente-deux ans, natif de Lodève, demeurant à Paris rue de la Huchette, et Blanche Buquay, (1) fi]le des feus Gui de Buquay (sic) et Anne de Bournonville, native de Suzoy (2) en Picardie, demeurant rue de la Huchette., 29 novembre 1620; MC/ET/VI/189
      Régime: communauté..
      Dot: 240 livres..
      Douaire: 200 livres..
      Compléments de description: (1) Elle ne sait ni écrire ni signer. (2) Suzoy, cant. Noyon, arr. Compiègne, Oise.
      Documents du Minutier central concernant les peintres, sculpteurs et graveurs au XVIIe siècle (1600-1650) [études I à X, 1955 actes], par Marie-Antoinette Fleury, tome I, Paris, S.E.V.P.E.N, 1969, p. 624 (instrument de recherche imprimé dématérialisé, certaines notices sont plus détaillées dans la version intégrale accessible en ligne par la rubrique 'Autres instruments de recherche', voir contexte dans le Plan d’orientation général - Notaires de Paris, guides thématiques du Minutier).
      contrat de mariage; Lodève (Hérault); Oise (Picardie, département); Huchette (rue de la); Suzoy (Oise); Bournonville, Anne de; Buquay, Blanche; Buquay, Guy de; Richome, Jean; peintre
  - Minutes. 1621, MC/ET/VI/190; registre
    - Promesse de Henri Martin, maître peintre, demeurant rue Saint-Merry, à Pierre de La Bassée, chânoine de Notre-Dame, ayant la charge des affaires de monsieur d'O, de peindre à l'huile couleur bois les croisées, frises et autres de la maison de monsieur d'O, sise rue de la Plâtrière., 23 septembre 1580; MC/ET/VI/190
      Lieux et monuments à Paris au XVIe siècle (1070 actes), par C. Grodecki, 1971-1986 (fichier papier entièrement dématérialisé; voir contexte dans le Plan d’orientation général - Notaires de Paris, guides thématiques du Minutier).
      marché; Plâtrière (rue de la); Saint-Merri (rue); Martin, Henri; La Bessée, Pierre; O, M. d'; peintre; chanoine
    - Obligation de 110 livres par la succession de Mathurin Sellier envers Marguerite Rozaty, veuve d'Antoine Le Vacher, valet de chambre et violon ordinaire du roi, demeurant rue de la Pelleterie., 21 janvier 1621; MC/ET/VI/190
      Documents du Minutier central concernant l'histoire de la musique (1600-1650), par Madeleine Jurgens, tome I [études I à X, 1763 actes], Paris, Archives nationales, 1967, p. 209 (instrument de recherche imprimé dématérialisé, certaines notices sont plus détaillées dans la version intégrale accessible en ligne par la rubrique 'Autres instruments de recherche', voir contexte dans le Plan d’orientation général - Notaires de Paris, guides thématiques du Minutier).
      Sellier, Mathurin
    - Procuration par Marie de Vendeuil, veuve de Grégoire Roze, maître joueur d'instruments, demeurant rue du Fouarre, à François Journay, pour traiter tout ce qui concerne l'enlèvement de Marie Roze, sa fille, hors des mains du baron et de la baronne de Calobrat., 2 mars 1621; MC/ET/VI/190
      Vendeuil, Marie de
    - Inventaire des biens de la communauté ayant existé entre Étienne Chevillard, bourgeois de Paris, demeurant rue de Jouy, et Opportune Le Nattier, sa femme délaissée., 11 mars 1621; MC/ET/VI/190
      Extrait du contenu:
      (fol. 6): En la chambre,.
      '... une espinette, garny de son pied ployant de bois blanc, sans garniture, prisé... 4 l.
      Documents du Minutier central concernant l'histoire de la musique (1600-1650), par Madeleine Jurgens, tome I [études I à X, 1763 actes], Paris, Archives nationales, 1967, p. 874 (instrument de recherche imprimé dématérialisé, certaines notices sont plus détaillées dans la version intégrale accessible en ligne par la rubrique 'Autres instruments de recherche', voir contexte dans le Plan d’orientation général - Notaires de Paris, guides thématiques du Minutier).
      Chevillard, Etienne
    - MENTHON (Charles de) chevalier, seigneur et baron de MONTROTTIER, à présent logé à Paris rue Galande au Mouton couronné § Quittance d'arrérages de rentes, 22 avril 1621; MC/ET/VI/190
      quittance; Menthon, Charles de
    - Échange entre François Mahon, procureur au parlement rue demeurant de Bièvre, d'une part, et Jacques de Senlecque, libraire, demeurant rue Saint-Jacques, paroisse Saint-Benoît, et Girarde du Bray, sa femme, d'autre part. Une rente de 100 livres au principal de 1.600 livres due à Mahon par François Bertrand, conseiller du roi et référendaire en la chancellerie, par Marie Rousseau, sa femme, et par Jacques Rousseau, commis au contrôle général des rentes de la ville de Paris, est cédée contre une maison avec jardin construite par Senlecque rue Gracieuse, près la porte Bordelle, et une soulte de 100 livres., 1er septembre 1621; MC/ET/VI/190
      Documents du Minutier central concernant l'histoire de la musique (1600-1650), par Madeleine Jurgens, tome I [études I à X, 1763 actes], Paris, Archives nationales, 1967, p. 856 (instrument de recherche imprimé dématérialisé, certaines notices sont plus détaillées dans la version intégrale accessible en ligne par la rubrique 'Autres instruments de recherche', voir contexte dans le Plan d’orientation général - Notaires de Paris, guides thématiques du Minutier).
      Mahon, François
    - Contrat de mariage concernant François Guénard, procureur en parlement, en présence Guillaume Janot, notaire au Châtelet, beau-frère, à cause d'Elisabeth Broutesauge, femme dudit Janot., 3 novembre 1621; MC/ET/VI/190
      Date de création de la notice: 2005
      contrat de mariage; Broutesauge, Elisabeth; Guénard, François; Janot, Guillaume; notaire; procureur de justice (Ancien Régime)
    - TAVERNIER (Gabriel) Graveur en taille douce § Transport de Suzanne TONNELIER, veuve de. .., à présent femme de Abel VAN SCREVENBROUE, maître en fait d'armes, demeurant rue Neuve Saint-Lambert, à Melchior TAVERNIER, graveur du Roi en taille douce, son fils, 16 novembre 1621; MC/ET/VI/190
      Tavernier, Gabriel
  - Minutes. 1622, janvier - 1622, juin, janvier 1622 - juin 1622; MC/ET/VI/191; registre
    - BALBANY Anthoine marchand lucquois § Présentation de lettres de change de Anthoine BALBANY par Guillaume de Cambray marchand., 15 juin 1602; MC/ET/VI/191
      lettre de change; Lucques (Italie); Balbany, Anthoine; Cambray, Guillaume de
    - Vente de terres à Claude III de Troyes, notaire au Châtelet, demeurant rue Saint-André-des-Arts., 12 janvier 1622; MC/ET/VI/191
      acte de vente; Saint-André-des-Arts (rue); Troyes, Claude III de; notaire
    - Obligation par Jacques de Senlecque, marchand libraire et bourgeois de Paris, par Toussaint du Bray, juré libraire, bourgeois de Paris, et par François Pomeray, libraire, bourgeois de Paris, demeurant rue Saint-Jacques, paroisse Saint-Benoît, envers François Guénard, procureur en parlement, d'une somme de 1.200 livres payable dans les huit jours. Au payement de cette dette est hypothéquée une maison, à l'enseigne de l'Annonciation, rue Saint-Jacques, près le collège de Clermont, où demeure Senlecque, et la cinquième boutique à droite en entrant dans la galerie des prisonniers au Palais., 7 mars 1622 - 10 mai 1623; MC/ET/VI/191
      En marge:
      1623, 10 mai. Quittance de remboursement.
    - Vente par Jean Richome, compagnon peintre, et par Blanche Buquay, sa femme, demeurant, rue des Fossoyeurs, à Claude Surloy, tailleur d'habits à Suzoy, logé rue de la Huchette, de tous les héritages qui peuvent leur appartenir au village de Suzoy, du fait de la succession de Gui de Buquay et d'Anne de Bournonville, père et mère de ladite Blanche Buquay, moyennant la somme de 90 livres tournois, payables moitié à la Saint-Martin d'hiver prochaine et l'autre moitié l'année suivante., 20 avril 1622 - 14 décembre 1623; MC/ET/VI/191
      - 1623, 14 décembre. - Quittance d'une somme de 70 livres tournois pour parfait payement desdits héritages.
      Documents du Minutier central concernant les peintres, sculpteurs et graveurs au XVIIe siècle (1600-1650) [études I à X, 1955 actes], par Marie-Antoinette Fleury, tome I, Paris, S.E.V.P.E.N, 1969, p. 625 (instrument de recherche imprimé dématérialisé, certaines notices sont plus détaillées dans la version intégrale accessible en ligne par la rubrique 'Autres instruments de recherche', voir contexte dans le Plan d’orientation général - Notaires de Paris, guides thématiques du Minutier).
      acte de vente; quittance; Fossoyeurs (rue des); Huchette (rue de la); Suzoy (Oise); Bournonville, Anne de; Buquay, Blanche; Buquay, Guy de; Surloy, Claude; peintre; tailleur d'habits
    - Quittance par François Mahon, procureur au parlement, demeurant rue de Bièvre, à Jacques de Senlecque, libraire, bourgeois de Paris, demeurant rue Saint-Jacques, paroisse Saint-Benoît, d'une somme de 600 livres pour laquelle Senlecque et François Pomeray, également libraire, s'étaient obligés envers lui le 17 août 1621., 3 mai 1622; MC/ET/VI/191
      Documents du Minutier central concernant l'histoire de la musique (1600-1650), par Madeleine Jurgens, tome I [études I à X, 1763 actes], Paris, Archives nationales, 1967, p. 857 (instrument de recherche imprimé dématérialisé, certaines notices sont plus détaillées dans la version intégrale accessible en ligne par la rubrique 'Autres instruments de recherche', voir contexte dans le Plan d’orientation général - Notaires de Paris, guides thématiques du Minutier).
    - Quittance par Jacques de Senlecque à François Mahon d'une somme de 1.669 livres pour rachat du principal et payement des arrérages de la rente de 100 livres, cédée le 1er septembre 1621 et dont Mahon effectue le rachat pour que soit levée l'hypothèque pesant sur la maison de la rue Gracieuse., 3 mai 1622; MC/ET/VI/191
  - Minutes. 1622, juillet - 1622, décembre, juillet 1622 - décembre 1622; MC/ET/VI/192; registre